最　高　行　政　法　院　裁　定
　　　　　　　　　　　　　　　　　　 96年度裁字第04071號
上　訴　人　久晁國際股份有限公司
代　表　人　甲○○
被 上訴 人　財政部臺灣省北區國稅局
代　表　人　陳文宗
　　　　　　　　　　　　　送達代收人乙○○
上列當事人間營業稅事件，上訴人對於中華民國95年12月20日臺
北高等行政法院95年度訴字第1339號判決，提起上訴，本院裁定
如下︰
　　主  文
上訴駁回。
上訴審訴訟費用由上訴人負擔。
　　理  由
一、按對於高等行政法院判決之上訴，非以其違背法令為理由，
    不得為之，行政訴訟法第242條定有明文。同法第243條第1
    項規定，判決不適用法規或適用不當者，為違背法令；而判
    決有第243條第2項所列各款情形之一者，其判決當然違背法
    令。又提起上訴，應以上訴狀表明上訴理由並應添具關於上
    訴理由之必要證據，復為同法第244條第1項第4款及第2項所
    明定。準此，當事人提起上訴，如以原審判決有行政訴訟法
    第243條第1項不適用法規或適用不當為理由時，其上訴狀應
    有具體之指摘，並揭示該法規之條項或其內容；如以原審判
    決有第243條第2項所列各款情形之當然違背法令為理由時，
    其上訴狀應揭示合於該款之事實。如上訴狀未依此項方法表
    明，即難認為已對原審判決之違背法令有具體之指摘，其上
    訴自難認為合法。
二、本件上訴人對於臺北高等行政法院判決上訴，略以本件上訴
    人經由哈立科技有限公司（下稱哈立公司）負責人魏錫欽委
    託辦理出口貨物，惟哈立公司魏錫欽未自行開立發票予上訴
    人，直接將其進貨發票（即元瑞豐企業有限公司及崎祥科技
    有限公司開立之發票）交與上訴人作為進項憑證，嗣被上訴
    人以元瑞豐企業有限公司及崎祥科技有限公司涉嫌虛設行號
    ，對上訴人作成補稅及裁處罰鍰處分。原審就前開事實及上
    訴人支付款項予丁用青及出口貨物之事實均予肯認，足證本
    件實際銷貨人為哈立公司魏錫欽，僅實際銷貨人以前手發票
    交付上訴人，至於哈立公司魏錫欽係向何人進貨，應屬魏錫
    欽之違章而與上訴人無涉，且魏錫欽已亡故，實無從追查，
    依財政部民國84年3月24日台財稅第841614038號函釋意旨，
    營業人有進貨事實而取得虛設行號開立之發票申報扣抵銷項
    稅額者，如營業人能證明確有支付進項稅額予實際銷貨之營
    業人，且經查明該稅額已依法報繳者，除處行為罰及追補稅
    款外，不再處漏稅罰，是本件不應對上訴人處以漏稅罰，原
    審未予糾正，顯依法不合。又原審既不否認實際銷貨人及出
    口貨物，卻又認上訴人未另舉證證明確有進貨之事實，自有
    判決理由矛盾之情事，且與論理法則及經驗法則有違。再者
    ，上訴人係以外銷貨物為主之貿易商，本身並無產製能力，
    所有行銷商品均須對外採購，而90年度僅有5批交易，每批
    貨品交易進、銷間均可勾稽查核。依財政部96年1月31日台
    財稅字第09604012510號函頒布「財政部各地區國稅局辦理
    營業人取得不實憑證扣抵銷項稅額及虛列成本費用查處原則
    」第肆項查核原則五、（二）、3.意旨，本公司90年度營業
    收入新臺幣（下同）24,924,063元，營業成本24,079,000元
    ，銷貨毛利845,063元，毛利率3.4%，若認定無進貨事實而
    剔除該涉取得虛設行號發票之進貨金額13,875,400元，則毛
    利為14,720,463元，毛利率達59.06%，與財政部頒布上訴人
    適用行業標準毛利率17%差異甚大，應依該函釋意旨按有進
    貨事實認定。另原處分裁處7倍罰鍰，較96年3月28日台財稅
    字第09604513740號函頒布之「稅務違章案件裁罰金額或倍
    數參考表」所規定之3倍或5倍為重，依從新從輕原則，亦請
    撤銷原裁罰處分云云。
三、經核上訴人之上開理由，無非係對原審取捨證據、認定事實
    之職權行使事項，任意指摘為不當，或對原審所為之論斷，
    泛言理由矛盾或有違論理法則及經驗法則，而未具體表明原
    判決確有如何不適用法規或適用不當，或有如何違背司法院
    解釋或本院判例，及合於行政訴訟法第243條第2項所列各款
    之情形，難認為已對原判決之違背法令有具體之指摘。依首
    揭規定，本件上訴為不合法，應予駁回。另查，財政部函頒
    之「稅務違章案件裁罰金額或倍數參考表」，乃財稅主管機
    關基於使其所屬稽徵機關對違章案件之裁罰金額或倍數有一
    客觀之標準，既屬裁罰之參考表，則該裁罰參考表之變更，
    即非法律之變更，自無適用稅捐稽徵法第48條之3規定之餘
    地。上訴人主張依財政部於96年3月28日臺財稅字第0960451
    3740號函頒之「稅務違章案件裁罰金額或倍數參考表」，虛
    報進項稅額有進貨事實，而取得虛設行號開立憑證申報扣抵
    者，按所漏稅額處3倍之罰鍰；無進貨事實者，按所漏稅額
    處5倍之罰鍰，依從新從輕原則，應撤銷原裁罰之7倍罰鍰云
    云，不無誤會，併予敘明。
四、依行政訴訟法第249條第1項前段、第104條、民事訴訟法第
    95條、第78條，裁定如主文。
中　　華　　民　　國　　96　　年　　12　　月　　28　　日
                    最高行政法院第四庭
                        審判長法官　鍾　耀　光
                              法官　姜　仁　脩
                              法官　王　德　麟
                              法官　黃　清　光
                              法官　吳　慧　娟
以  上  正  本  證  明  與  原  本  無  異
中　　華　　民　　國　　96　　年　　12　　月　　28　　日
　　　　　　　　　　　　　　　書記官　蘇　金　全
